# 非同一控制下合并过渡期损益问题

提问人：l2780385 时间：2021-10-21 08:05:06
求助，A公司以现金 600 万购买B公司所持C公司70%股权，评估基准日为2.28，股权评估价值为 1200 万，股权交割日为8.31，股权转让协议约定过渡期内C公司权益由A和B按照转让后的持股比例享有（即A为70%，B为30%），过渡期内有A和B公司共同经营C公司（即过渡期内C公司的公章、财务印鉴等由双方共同管理，重大决策由双方共同决定）；
请教大家： 1 、并购日是否为8.31？ 2 、A公司对于过渡期内享有的C公司权益怎么处理？是相当于取得了较多的资产，调整商誉？还是将3-8月利润并入合并利润表？ 3 、如果是并表的话，在过渡期内分配给了B公司 370 万股利，这个是否需要怎么在合并层面反映？

回答人：chenyiwei
1 、一般情况下购买日为交割日，即过渡期终了之日的次日。
2 、若为非同一控制下企业合并，则可理解为“相当于取得了较多的资产，调整商誉”。不能直接将过渡期利润表纳入合并报表。